ACORDAO-COMPLETO-2411569

ACÓRDÃO 6205/2020 ATA 17/2020 - SEGUNDA CÂMARA

VISTOS, relatados e discutidos atos de aposentadoria de ex-servidores da Imprensa Nacional.
ACORDAM os ministros do Tribunal de Contas da União, reunidos em sessão da 2ª Câmara, ante as razões expostas pela relatora, e com fundamento nos artigos 71, incisos III e IX, da Constituição Federal de 1988, 1º, inciso V, e 39, inciso II, da Lei 8.443/1992, 1º, inciso VIII, 259, inciso II, e 262 do Regimento Interno, 8º da Resolução TCU 206/2007 e 19 da Instrução Normativa TCU 78/2018, bem como na Súmula TCU 106, em: 
9.1. considerar ilegais os atos de aposentadoria em análise e negar-lhes registro;
9.2. dispensar a reposição das importâncias indevidamente recebidas de boa-fé pelos beneficiários até a data da notificação desta deliberação à unidade jurisdicionada;
9.3. determinar à Imprensa Nacional que:
9.3.1. no prazo de 15 (quinze) dias, a contar da ciência desta deliberação, cesse pagamentos decorrentes dos atos impugnados, sob pena de ressarcimento das quantias pagas indevidamente e responsabilização solidária da autoridade competente;
9.3.2. comunique aos interessados a deliberação deste Tribunal e os alerte de que o efeito suspensivo proveniente de eventual interposição de recursos no TCU não os eximirá da devolução dos valores indevidamente recebidos após a notificação, em caso de desprovimento dos apelos;
9.3.3. no prazo de 30 (trinta) dias, a contar da ciência deste acórdão:
9.3.3.1. encaminhe a este Tribunal, por cópia, comprovante da data em que os interessados dele tomarem conhecimento; 
9.3.3.2. emita novos atos, em que seja suprimida a irregularidade verificada, e os submeta ao TCU para nova apreciação, encaminhando, na oportunidade, e se for o caso, documentação probatória (laudos periciais emitidos no período do exercício, juntamente com as portarias de localização dos ex-servidores no local periciado ou portarias de designação para executar atividade já objeto de perícia) do período de exercício de atividades insalubres antes do advento da Lei 8.112/1990;
9.3.3.3. caso os interessados manifestem interesse, podem se manter aposentados com base em outro fundamento legal - e desde que cumpram os requisitos legais exigidos - ou retornar à atividade no sentido de completar o requisito temporal para nova aposentadoria ¿ a qual, obrigatoriamente, deverá fundamentar-se nas regras vigentes no momento da nova concessão.

Aposentadoria de ex-servidores da Imprensa Nacional.

Segunda Câmara

Imprensa Nacional.

3. Interessados: Adélio Couto Rosa (CPF XXX.427.621-XX), Aldilea dos Santos Oliveira Alves (CPF XXX.951.771-XX), Alzeário Raimundo do Sacramento (CPF XXX.737.677-XX), Antônio Carlos de Sousa (CPF XXX.693.821-XX) e Antônio Raimundo de Jesus Sacramento (CPF XXX.228.855-XX).

13.1. Ministros presentes: Augusto Nardes (na Presidência), Aroldo Cedraz, Raimundo Carreiro e Ana Arraes (Relatora).
13.2. Ministros-Substitutos presentes: Marcos Bemquerer Costa e André Luís de Carvalho.

ACORDAO-COMPLETO-2569662

Acórdão 3140/2023 - Segunda Câmara

ACORDAO-COMPLETO-2422832

Acórdão de Relação 8356/2020 - Segunda Câmara

Acórdão de Relação

Adélio Couto Rosa

ANA ARRAES

Adoto como relatório a instrução da Secretaria de Fiscalização de Pessoal - Sefip (peça 8) , acolhida por diretor (peça 9) e pelo representante do Ministério Público junto ao TCU - MPTCU (peça 10) : 
"INTRODUÇÃO
1.	Trata-se de atos de concessão de aposentadoria de Adélio Couto Rosa, Aldilea dos Santos Oliveira Alves, Alzeário Raimundo do Sacramento, Antonio Carlos de Sousa e Antônio Raimundo de Jesus Sacramento, ex-servidores da Imprensa Nacional.
2.	Os atos foram submetidos, para fim de registro, à apreciação do Tribunal de Contas da União (TCU) , de acordo com o art. 71, inciso III, da Constituição Federal. O cadastramento e a disponibilização ao TCU ocorreram por intermédio do Sistema de Apreciação e Registro de Atos de Admissão e Concessões, na forma dos arts. 2º, caput e incisos I a VI, e 4º, caput, da Instrução Normativa - TCU 78/2018.
EXAME TÉCNICO
Procedimentos preliminares aplicados
3.	Os procedimentos para exame, apreciação e registro de atos de pessoal encontram-se estabelecidos na Instrução Normativa TCU 78/2018 e na Resolução TCU 206/2007. Essas normas dispõem, respectivamente, em seus arts. 4º, § 2º, e 3º, § 3º que os atos de pessoal disponibilizados por meio do Sistema de Apreciação e Registro de Atos de Admissão e Concessões devem ser submetidos a crítica preliminar automatizada do próprio sistema, com base em parâmetros predefinidos.
4.	Relativamente aos atos de concessão de aposentadoria, as rotinas de crítica das informações cadastradas no Sistema de Apreciação e Registro de Atos de Admissão e Concessões foram elaboradas e validadas levando-se em conta as peculiaridades desses atos. Os itens de verificação do sistema compreendem prazos e fundamentos legais, assim como eventuais ocorrências de acumulação. Trata-se de verificações mais abrangentes, minuciosas e precisas do que aquelas que podem ser realizadas por mãos humanas, proporcionando um nível de segurança ainda maior.
5.	Além da crítica automatizada, há verificação humana adicional no caso de haver alertas do sistema ou informações não formatadas, como esclarecimentos do gestor ou do controle interno.
6.	As críticas também consideram os registros do Sistema Integrado de Administração de Recursos Humanos (Siape) . O Siape disponibiliza informações atualizadas sobre as parcelas que integram os proventos, diferentemente, portanto, do Sistema de Apreciação e Registro de Atos de Admissão e Concessões, que informa as parcelas no momento do registro do ato.
7.	Essa confrontação com o Siape provê uma visão atual e verdadeira da situação, o que permite descaracterizar irregularidades e inconsistências que, embora constantes do Sistema de Apreciação e Registro de Atos de Admissão e Concessões, já foram corrigidas.
Exame das constatações
8.	Antes da análise dos atos de aposentadoria dos autos, cabe esclarecer o posicionamento desta Corte de Contas e da jurisprudência do Supremo Tribunal Federal quanto à contagem ponderada de tempo de serviço (contribuição) em decorrência de atividades laborais exercidas em condições especiais passíveis de prejudicar a saúde ou a integridade física após o advento da Lei 8.112/1990, com fundamento nos Mandados de Injunção 880-9, 1071-4, 1442-6 e 3389 do Supremo Tribunal Federal e também da contagem ponderada para servidores que laboraram, como celetistas e antes da publicação da Lei 8.112/1990, em condições insalubres.
9.	No que concerne à contagem ponderada de tempo de serviço prestado em condições insalubres, antes do advento do Regime Jurídico Único, o entendimento deste Tribunal firmado no Acórdão 2008/2006-TCU-Plenário (Ministro-Relator Walton Alencar Rodrigues) é no sentido de ser possível a contagem de tempo de serviço para concessão de aposentadoria estatutária com o aproveitamento de tempo especial prestado sob condições insalubres, perigosas ou penosas. 
10.	Assim, o servidor público que exerceu, como celetista, no serviço público, atividades insalubres, penosas ou perigosas, em período anterior à vigência da Lei 8.112/90, tem direito à contagem especial de tempo de serviço para efeito de aposentadoria.
11.	Além disso, por intermédio do Acórdão 911/2014-TCU-Plenário - TCU, de relatoria do Ministro Benjamin Zymler, este Tribunal deixou assente que, mesmo observando os parâmetros do Acórdão 2008/2006-TCU-Plenário, a contagem especial de tempo prestado em condições insalubres para servidores ocupantes de cargos de natureza estritamente administrativa somente poderá ocorrer se estiver efetivamente demonstrada a existência de risco ou de agentes nocivos à saúde no local de trabalho, devidamente atestado por laudo pericial.
12.	Apenas a título de racionalidade administrativa, esta Corte de Contas tem aceitado, sem necessidade de comprovação, a averbação do tempo de atividade insalubre realizada de ofício pelo órgão de origem em relação a cargos cujo exercício, presume-se, envolve atividades de risco para a higidez física, como no caso dos servidores que trabalham na área de saúde a exemplo dos médicos, odontólogos, auxiliares de enfermagem e agentes de saúde pública, conforme dito pelo Ministro-Relator no voto condutor do Acórdão 911/2014-TCU-Plenário. 
13.	No que tange à contagem ponderada de períodos de contribuição após a publicação da Lei 8.112/1990, o Supremo Tribunal Federal (STF) concedeu ordens injuncionais para reconhecer a mora do Poder Público quanto à edição da lei que disciplina o artigo 40, § 4º, inciso III, da Constituição Federal, garantindo aos filiados da entidade sindical o direito de ter seus pedidos de aposentadoria especial analisados pela autoridade administrativa competente à luz do artigo 57 da Lei n. 8.213/1991.
14.	Resolvendo a questão da mora legislativa quanto ao disposto do artigo 40, § 4º, inciso III, da Constituição Federal, o STF editou a Súmula Vinculante 33, onde foi suprida a lacuna deixada pelo Poder Público relativa à edição da lei complementar que regulamenta o supramencionado dispositivo constitucional. 
15.	A Súmula Vinculante 33 possui o seguinte conteúdo: 
'Aplica-se ao servidor público, no que couber, as regras do regime geral da previdência social sobre aposentadoria especial de que trata o artigo 40, § 4º, inciso III, da Constituição Federal, até a edição de lei complementar específica.' (grifo nosso) 
16.	Assim, o argumento de que não há edição de lei complementar que regulamente o artigo 40, § 4º, inciso III, da Constituição Federal, para se aceitar o deferimento de aposentadoria especial não mais se sustenta, considerando o conteúdo da Súmula Vinculante 33 do STF.
17.	É preciso esclarecer que os MI 880-9 e a Súmula Vinculante 33 reconhecem a omissão legislativa do artigo 40, § 4º, inciso III, da Constituição Federal. Assim, para as aposentadorias estatutárias especiais deferidas com base nesse fundamento, deverão ser observados os mesmos critérios para as aposentadorias especiais deferidas àqueles vinculados ao regime geral de previdência social, nos termos do artigo 57 da Lei n. 8.213/1991.
18.	Desse modo, não é possível a averbação de tempo insalubre após o advento da Lei 8.112/1990 e o aproveitamento para a aposentadoria de servidores com fundamento diverso da aposentadoria especial referida no artigo 40, § 4º, inciso III, da Constituição Federal, que está regulamentada pelos MIs 880-9 (além dos Mandados de Injunção 1071-4, 1442-6 e 3389) e Súmula Vinculante 33.
19.	O próprio STF já decidiu que a concessão de aposentadoria especial prevista no art. 40, § 4º da Constituição Federal, não garante a contagem ponderada de tempo de serviço diferenciada ao servidor público, mas tão somente o efetivo gozo da aposentadoria especial:
Conversão de tempo especial em comum e Súmula Vinculante 33
'Saliente-se, ademais, que a Súmula Vinculante 33 apenas garantiu aos servidores públicos o direito de aposentadoria especial, mas não a conversão do tempo de serviço especial em comum. Confira-se a redação do enunciado: (...) 
De fato, o Supremo Tribunal Federal, por reiteradas vezes, em sede de mandado de injunção (em que se firmou o entendimento consubstanciado na Súmula Vinculante 33) , se pronunciou acerca da ilegitimidade da utilização dessa via processual com o fim de se obter desde logo a contagem diferenciada de tempo de serviço para servidores públicos.' ARE 793.144 ED-segundos, Relator Ministro Teori Zavascki, Segunda Turma, julgamento em 30.9.2014, DJe de 13.10.2014.
Mandado de injunção e contagem diferenciada de tempo'
Com efeito, a jurisprudência dessa Corte assentou o não cabimento de mandado de injunção que visa a contagem diferenciada e posterior averbação de tempo do serviço prestado em condições especiais, uma vez que não há previsão constitucional da referida contagem.' MI 1.278 AgR, Relator Ministro Gilmar Mendes, Tribunal Pleno, julgamento em 30.4.2014, DJe de 19.5.2014.
20.	Cumpre ainda citar para a análise dos atos em tela a Súmula TCU 245 na qual o TCU firmou o entendimento de que é irregular a conversão, com ponderação, de tempo de magistério para a obtenção de aposentadoria, consoante a seguinte redação:
Não pode ser aplicada, para efeito de aposentadoria estatutária, na Administração Pública Federal, a contagem ficta do tempo de atividades consideradas insalubres, penosas ou perigosas, com o acréscimo previsto para as aposentadorias previdenciárias segundo legislação própria, nem a contagem ponderada, para efeito de aposentadoria ordinária, do tempo relativo a atividades que permitiriam aposentadoria especial com tempo reduzido.
21.	Considerando o entendimento exposto sobre a matéria, passa-se a análise de cada ato de aposentadoria.
22.	No caso em tela, a Imprensa Nacional averbou tempo com contagem ponderada com fundamento em Mandados de Injunção (ON 10/2010) para atos de aposentadoria com fundamento diverso do artigo 40, § 4º, inciso III, da Constituição Federal, consoante a tabela abaixo:
	Interessado
	Tipo de ato
	Tempo averbado irregularmente

	Adélio Couto Rosa
	Alteração
	3 anos, 1 mês e 1 dias

	Aldilea dos Santos Oliveira Alves
	Alteração
	1 ano, 2 meses e 29 dias

	Alzeário Raimundo do Sacramento
	Alteração
	2 anos, 4 meses e 1 dia

	Antonio Carlos de Sousa
	Alteração
	2 anos, 11 meses e 29 dias

	Antônio Raimundo de Jesus Sacramento
	Inicial
	7 anos, 4 meses e 20 dias

23.	A averbação realizada pela Unidade de Origem não encontra suporte da jurisprudência desta Corte de Contas e da Corte Suprema, pois os interessados não se aposentaram com fundamento no artigo 40, § 4º, inciso III, da Constituição Federal.
24.	Excluído o tempo averbado de forma irregular, os interessados não possuem os requisitos para a aposentadoria com o fundamento informado pela Imprensa Nacional. Desse modo, os atos podem ser considerados ilegais, com a consequente negativa de registro.
25.	Quanto ao tempo averbado com fundamento no exercício de atividades insalubres realizadas antes da Lei 8.112/1990 (ON 07/2007) , em outras oportunidades (ex. Acórdão 9316/2017-TCU-Primeira Câmara) a Imprensa Nacional apresentou laudos periciais do exercício de tais atividades.
26.	No caso em tela, os atos são ilegais independente da inclusão de tais períodos. Desse modo, propõe-se o encaminhamento de novos atos de pessoal, os quais, obrigatoriamente, conterão os lautos periciais que justificam tais averbações no Sistema E-Pessoal. Cumpre esclarecer que o Sistema possui ferramenta específica para o envio das informações necessárias.
PROPOSTA DE ENCAMINHAMENTO
27.	Ante o exposto, com fundamento nos arts. 71, inciso III, da Constituição Federal, 1o, inciso V, e 39, incisos I e II, da Lei 8.443/1992 e 260, § 1º e 5º, do Regimento Interno do Tribunal de Contas da União, bem como art. 7º, § 4º da IN 78/2018, propõe-se:
a) considerar ILEGAL e recusar o registro do ato de Adélio Couto Rosa (CPF: XXX.427.621-XX) , Aldilea dos Santos Oliveira Alves (CPF: XXX.951.771-XX) , Alzeário Raimundo do Sacramento (CPF: XXX.737.677-XX) , Antonio Carlos de Sousa (CPF: XXX.693.821-XX) e Antônio Raimundo de Jesus Sacramento (CPF: XXX.228.855-XX) .
b) determinar à Imprensa Nacional que:
b.1) abstenha de realizar pagamentos para os atos ora apreciados pela ilegalidade, no prazo 15 (quinze) dias, contados a partir da ciência desta deliberação, sujeitando-se a autoridade administrativa omissa à responsabilidade solidária, nos termos do art. 262, caput, do Regimento Interno do TCU;
b.2) informe aos interessados: 
b.2.1)  o teor do Acórdão que vier a ser prolatado, encaminhando ao TCU, no prazo de trinta dias, comprovante da data de ciência pelos respectivos interessados, nos termos do art. 4º, § 3º, da Resolução - TCU 170/2004;
b.2.2) no prazo de 30 (trinta) dias, a contar da ciência desta deliberação, emita novos atos de concessão de aposentadoria e submeta-os ao Tribunal, após suprimida a irregularidade que ensejou a apreciação pela ilegalidade, encaminhando, na oportunidade, documentação probatória (laudos periciais emitidos no período do exercício, juntamente com as portarias de localização dos ex-servidores no local periciado ou portarias de designação para executar atividade já objeto de perícia) do período de exercício de atividades insalubres antes do advento da Lei 8.112/1990;
b.2.3) caso manifestem interesse, podem se manter aposentados com base em outro fundamento legal e desde que cumpram os requisitos legais exigidos; ou poderão retornar à atividade para completar o requisito temporal para nova aposentadoria ¿ a qual, obrigatoriamente, deverá fundamentar-se nas regras vigentes no momento da nova concessão."
	É o relatório.

não há.

Procurador Marinus Eduardo De Vries Marsico.

APOSENTADORIA. AVERBAÇÃO DE TEMPO DE SERVIÇO NO EXERCÍCIO DE ATIVIDADES INSALUBRES COM CONTAGEM PONDERADA PARA ATOS DE APOSENTADORIA COM FUNDAMENTO DIVERSO DO CONTIDO NO ART. 40, §4º, INCISO III, DA CONSTITUIÇÃO FEDERAL. ILEGALIDADE. NEGATIVA DE REGISTRO. DETERMINAÇÕES.

APOSENTADORIA (APOS)

Secretaria de Fiscalização de Pessoal - Sefip.

Em exame os atos de concessão de aposentadoria a Adélio Couto Rosa, Aldilea dos Santos Oliveira Alves, Alzeário Raimundo do Sacramento, Antônio Carlos de Sousa e Antônio Raimundo de Jesus Sacramento, ex-servidores da Imprensa Nacional.
2.	A Secretaria de Fiscalização de Pessoal - Sefip, em instrução endossada pelo Ministério Público junto ao TCU - MPTCU, opinou pela ilegalidade dos atos, em razão da averbação de tempo de serviço prestado em atividades insalubres com contagem ponderada, com fundamento nos Mandados de Injunção ON 07/2007 e ON 10/2010, respectivamente, para o tempo de serviço prestado antes e depois da Lei 8.112/1990. 
3.	Manifesto-me de acordo com os pareceres e incorporo seus fundamentos como minhas razões de decidir.
4.	Relembro que este Tribunal reconheceu o cômputo majorado de tempo de serviço prestado sob condições insalubres antes da Lei 8.112/1990, nos termos, dentre outros, do Acórdão 2008/2006-TCU-Plenário, de relatoria do ministro Walton Alencar Rodrigues: "O servidor público que exerceu, como celetista, no serviço público, atividades insalubres, penosas ou perigosas, no período anterior à vigência da Lei 8.112/90 tem direito à contagem especial de tempo de serviço para efeito de aposentadoria; todavia, para o período posterior ao advento da Lei 8.112/90, é necessária a regulamentação do art. 40, § 4º, da Constituição Federal, que definirá os critérios e requisitos para a respectiva aposentadoria".
5.	Após referido decisum, no voto condutor do Acórdão 911/2014-TCU-Plenário, relatado pelo ministro Benjamin Zymler, registrou-se que a contagem especial de tempo prestado em condições insalubres para servidores ocupantes de cargos de natureza estritamente administrativa somente poderá ocorrer se estiver efetivamente demonstrada a existência de risco ou de agentes nocivos à saúde no local de trabalho, devidamente atestado por laudo pericial.
6.	O mencionado relator assim conclui seu voto: "Dito isto, concluo, diversamente dos pareceres, que o órgão de origem não demonstrou a existência de condições especiais de trabalho que autorizem a contagem especial de tempo de serviço no órgão no período anterior à publicação da Lei 8.112/1990, pois nenhum laudo oficial de reconhecimento da situação de insalubridade, produzido à época do tempo que se pretende averbar, foi trazido aos autos". (grifo não é do original) 
7.	Quanto ao tempo averbado com fundamento no exercício de atividades insalubres realizadas antes da Lei 8.112/1990 (ON 07/2007) , em outras oportunidades (ex. Acórdão 9316/2017-TCU-Primeira Câmara) , a Imprensa Nacional apresentou laudos periciais do exercício de tais atividades, sendo que nos atos ora tratados tal medida não foi providenciada.
8.	No tocante ao cômputo do tempo de serviço prestado sob condições insalubres após a Lei 8.112/1990, o seguinte trecho da instrução da Sefip bem sintetizou o tema:
" (...) 
13. No que tange à contagem ponderada de períodos de contribuição após a publicação da Lei 8.112/1990, o Supremo Tribunal Federal (STF) concedeu ordens injuncionais para reconhecer a mora do Poder Público quanto à edição da lei que disciplina o artigo 40, § 4º, inciso III, da Constituição Federal, garantindo aos filiados da entidade sindical o direito de ter seus pedidos de aposentadoria especial analisados pela autoridade administrativa competente à luz do artigo 57 da Lei n. 8.213/1991.
14. Resolvendo a questão da mora legislativa quanto ao disposto do artigo 40, § 4º, inciso III, da Constituição Federal, o STF editou a Súmula Vinculante 33, onde foi suprida a lacuna deixada pelo Poder Público relativa à edição da lei complementar que regulamenta o supramencionado dispositivo constitucional. 
15.	 A Súmula Vinculante 33 possui o seguinte conteúdo: 
'Aplica-se ao servidor público, no que couber, as regras do regime geral da previdência social sobre aposentadoria especial de que trata o artigo 40, § 4º, inciso III, da Constituição Federal, até a edição de lei complementar específica.' (grifo nosso) 
16.	 Assim, o argumento de que não há edição de lei complementar que regulamente o artigo 40, § 4º, inciso III, da Constituição Federal, para se aceitar o deferimento de aposentadoria especial não mais se sustenta, considerando o conteúdo da Súmula Vinculante 33 do STF.
17. É preciso esclarecer que os MI 880-9 e a Súmula Vinculante 33 reconhecem a omissão legislativa do artigo 40, § 4º, inciso III, da Constituição Federal. Assim, para as aposentadorias estatutárias especiais deferidas com base nesse fundamento, deverão ser observados os mesmos critérios para as aposentadorias especiais deferidas àqueles vinculados ao regime geral de previdência social, nos termos do artigo 57 da Lei n. 8.213/1991.
18.	 Desse modo, não é possível a averbação de tempo insalubre após o advento da Lei 8.112/1990 e o aproveitamento para a aposentadoria de servidores com fundamento diverso da aposentadoria especial referida no artigo 40, § 4º, inciso III, da Constituição Federal, que está regulamentada pelos MIs 880-9 (além dos Mandados de Injunção 1071-4, 1442-6 e 3389) e Súmula Vinculante 33."
9.	Nos atos de aposentadoria ora examinados, a Imprensa Nacional averbou tempo com contagem ponderada com base em Mandado de Injunção (ON 10/2010) para aqueles que apresentam fundamento diverso do contido no artigo 40, § 4º, inciso III, da Constituição Federal, consoante tabela abaixo:
	Interessado
	Tipo de ato
	Tempo averbado irregularmente

	Adélio Couto Rosa
	Alteração
	3 anos, 1 mês e 1 dia

	Aldilea dos Santos Oliveira Alves
	Alteração
	1 ano, 2 meses e 29 dias

	Alzeário Raimundo do Sacramento
	Alteração
	2 anos, 4 meses e 1 dia

	Antônio Carlos de Sousa
	Alteração
	2 anos, 11 meses e 29 dias

	Antônio Raimundo de Jesus Sacramento
	Inicial
	7 anos, 4 meses e 20 dias

10.	Nestes termos, as averbações antes elencadas estão em desconformidade com a jurisprudência deste Tribunal e do Supremo Tribunal Federal, sendo que, com a exclusão dos tempos antes referidos, os interessados não possuem os requisitos para aposentar-se com o fundamento informado pela Imprensa Nacional.
11.	Anoto que os atos deram entrada neste Tribunal há menos de cinco anos, não sendo aplicável, portanto, o procedimento de contraditório e ampla defesa preconizado pelo Acórdão 587/2011-TCU-Plenário, da relatoria do ministro Valmir Campelo.
12.	Com fundamento na Súmula TCU 106, cabe dispensar a devolução dos valores indevidamente recebidos de boa-fé.
	Ante o exposto, ao acolher os pareceres da Sefip e do MPTCU, VOTO por que o Tribunal adote a minuta de acórdão que submeto à consideração deste Colegiado.
TCU, Sala das Sessões Ministro Luciano Brandão Alves de Souza, em 2 de junho de 2020.
ANA ARRAES 
Relatora